【裁判字號】    91,交聲更,22
【裁判日期】    920731
【裁判案由】    違反道路交通管理處罰條例聲明異議
【裁判全文】
臺灣臺北地方法院交通事件裁定                    九十一年度交聲更字第二二號
    異  議  人
    即受處分人  甲○○  男  三.
右列受處分人因違反道路交通管理處罰條例案件，對於臺北市交通事件裁決所中華民
國九十一年二月八日所為之處分（原處分案號：北市裁三字第駕裁二二－Ｚ0000
0000號），聲明異議，本院裁定後，經臺灣高等法院撤銷發回，本院更為裁定如
左：
    主      文
異議駁回。
    理      由
一、按汽車行駛高速公路，應依速限標誌指示，為高速公路交通管制規則第五條第一
    項前段所明定。又按，汽車行駛於高速公路，而不遵管制之規定者，處汽車駕駛
    人新臺幣（下同）三千元以上六千元以下罰鍰，並予記違規點數一點，道路交通
    管理處罰條例第三十三條第一項、第六十三條第一項第一款分別定有明文。復依
    違反道路交通管理事件統一裁罰基準及處理細則所訂之違反道路交通管理事件統
    一裁罰基準表亦明定汽車行駛於高速公路，而不遵管制之規定者，於期限內到案
    聽候裁決者，處三千元罰鍰，並記違規點數一點。
二、受處分人甲○○於民國九十年十一月十日上午九時許，駕駛車號ＱＧ－二三一○
    號自用小客車，在國道三號公路南向一○七．九公里限速時速八十公里之路段，
    以時速一百一十二里速度行駛，為內政部警政署國道公路警察局第七警察隊警員
    以雷射測速槍測得超速行為當場攔停，並以受處分人有違反道路交通管理處罰條
    例第三十三條第一項規定之行為掣單舉發，交受處分人簽收。受處分人於應到案
    期限（九十年十一月二十五日）前之九十年十一月十三日提出申訴，原處分機關
    函請舉發機關調查結果，仍認受處分人有上開違規行為，乃依道路交通管理處罰
    條例第三十三條第一項及違反道路交通管理事件統一裁罰基準及處理細則所訂之
    違反道路交通管理事件統一裁罰基準表之規定，於九十一年二月八日以北市裁三
    字第駕裁二二－Ｚ00000000號裁決書裁處受處分人三千元罰鍰，並記違
    規點數一點。
三、訊據受處分人矢口否認有駕車於右揭時、地超速之違規行為，辯稱：伊當時車速
    不快，於伊左邊車道行駛之車輛車速較快，可能警方測速有誤云云。然查，受處
    分人於九十年十一月十日上午九時許，駕駛車號ＱＧ－二三一○號自用小客車，
    在國道三號公路南向一百零七．九公里限速時速八十公里之路段，以時速一百一
    十二公里速度行駛，為警以雷射測速槍測得超速行為當場攔停乙節，有內政部警
    政署國道公路警察局第七警察隊九十一年二月五日公警國七交字第○九一一○八
    號書函、內政部警政署國道公路警察局舉發違反道路交通管理事件通知單各乙紙
    在卷可稽。且查，雷射測速器材係國外測量行駛中車輛車速最先進之科學儀器，
    生產國均有完整檢驗認證，且係執勤人員手持雷射測速器，經由測速器之瞄準鏡
    對準目標（單一車輛）扣發射板機即可精確測出所瞄準目標之速度，並自動鎖定
    ，行速數據顯示於抬頭顯示器內，故其準確性應無疑慮，亦應無誤判之情況發生
    等節，經內政部警政署國道公路警察局第七警察隊以九十二年七月二十五日公警
    國七交訴字第○九二○○○一四九○號函敘明確，並有該函所檢送之所使用之雷
    射測器出廠測試報告證明書、校正證明書影本在卷可稽，以雷射測速槍測速，其
    精確性自無庸置疑。況交通警員掣單舉發違反道路交通管理處罰條例所列之違規
    事實，本質上為行政處分，係公務員基於職務上權力，依法就特定之具體事件所
    為具有公法上效果之單方行政行為，基於公務員為公法上行為具有公信力之原則
    ，該行政處分當可被推定為真正，則執勤警員本其維護交通秩序、安全職責所為
    之舉發，自應受到合法、正確之推定，不容受處分人任意否定。受處分人所持異
    議事由，顯無可採，其違規事實明確，員警依法舉發無誤。
四、綜上所述，本件受處分人於高速公路超速行駛，原處分機關依道路交通管理處罰
    條例第三十三條第一項、第六十三條第一項第一款及違反道路交通管理事件統一
    裁罰基準及處理細則所訂之違反道路交通管理事件統一裁罰基準表之規定裁處罰
    鍰三千元，並記違規點數一點，核無違誤，本件受處分人之異議為無理由，自應
    將其異議駁回。
據上論斷，應依道路交通案件處理辦法第十九條，裁定如主文。
中      華      民      國    九十二    年      七      月    三十一    日
                                      臺灣臺北地方法院交通法庭
                                          法  官  宋  松  璟
右正本證明與原本無異
如不服本裁定應於送達後五日內向本院提出抗告狀
                                          書記官  楊  文  祥
中      華      民      國    九十二    年      七      月    三十一    日


司法院資訊處製作；財團法人民間司法改革基金會備份。
